【裁判字號】    92,易,344
【裁判日期】    920225
【裁判案由】    違反電子遊戲場業管理條例
【裁判全文】
臺灣臺中地方法院刑事判決                          九十二年度易字第三四四號
    公  訴  人  臺灣臺中地方法院檢察署檢察官
    被      告  甲○○  男  四.
                乙○○  男  二.
右列被告等因違反電子遊戲場業管理條例等案件，經檢察官聲請以簡易判決處刑（九
十一年度偵字第二四一六八號），本院臺中簡易庭認不宜以簡易判決處刑，移送刑事
庭改依通常程序審理，本院判決如左：
    主  文
甲○○違反未依電子遊戲場業管理條例規定辦理營利事業登記，不得經營電子遊戲場
業之規定，處拘役伍拾日，如易科罰金，以佰元折算壹日。
乙○○連續在公眾得出入之場所賭博財物，處罰金仟元，如易服勞役，以佰元折
算壹日。
電子賭博機具「抓娃娃機」陸台、紅包袋肆拾伍個、娃娃兌獎券拾伍張及賭資新臺幣
貳仟零貳拾元，均沒收。
    事  實
一、甲○○自民國九十一年十一月二十日起，以新臺幣（下同）分別向姓名年籍不詳
    之三名男子，共頂讓電子遊戲機具「抓娃娃機」六台，然未依電子遊戲場業管理
    條例之規定，向主管機關辦理電子遊戲場業之營利事業登記，竟基於違反上開規
    定之犯意，自頂讓該日起，在臺中縣大里市○○路○段一七三號騎樓之公眾得出
    入場所，供不特定之客人把玩，而違反上開規定經營電子遊戲場業。其又基於賭
    博之概括犯意，自九十一年十一月二十五日起，以上揭「抓娃娃機」與不特定之
    人賭博財物，賭客每次投入新臺幣（下同）十元硬幣可兌換一分，每一分可操控
    「抓娃娃機」一次，抓取置於機台內之紅包袋、娃娃兌獎券等物，並可依所抓取
    之紅包袋、娃娃兌獎券上所註明品名「０三、０五、００一、００二、００三、
    ００五」之點數，向甲○○兌換新臺幣「三十元、五十元、一百元、二百元、三
    百元、五百元」現金，亦可累計點數兌換，如未抓取時，則投入之硬幣由機具沒
    入，悉歸甲○○贏得，藉此射倖之賭博方式，計算輸贏。又乙○○基於概括之犯
    意，自九十一年十一月二十五日起，連續在上址以電子遊戲機具「抓娃娃機」賭
    博財物多次，分別獲取現金三百元一次、現金三十元二次、現金十元一次。嗣於
    九十一年十二月五日晚上九時三十分許，在上址賭玩時為警當場查獲，並扣得電
    子賭博機具「抓娃娃機」六台、紅包袋四十五個、娃娃兌獎券十五張及機具內之
    賭資二千零二十元。另扣得非屬賭博財物之贈品聯三張、獎品手錶一個、獎品電
    風扇一台。
二、案經臺中縣警察局霧峰分局報請臺灣臺中地方法院檢察署檢察官偵查後聲請以簡
    易判決處刑。
    理  由
一、訊據被告甲○○對其有於右揭時地未辦理電子遊戲場業之營利事業登記證而擺設
    電子遊戲機「抓娃娃機」六台及以該機具連續賭博之事實，及被告乙○○對其於
    右揭時地連續賭博之行為，業於警詢、偵查及本院審理時供認不諱，並有電子遊
    戲機具「抓娃娃機」六台、機具內紅包袋四十五個、娃娃兌獎券十五張及機具內
    之賭資二千零二十元扣案足佐，復有現場照片十六幀、現場位置圖一張附卷可稽
    。又刑法第二百六十六條第一項但書之「供人暫時娛樂之物」係指經濟價值非高
    ，於一般人觀念上具即時消費性之物品而言，例如本案之手錶一個、電風扇一台
    等物即是，然被告二人以現金作為賭博輸贏之給付，核其性質即非屬具消費即時
    性之物品，自非「供人暫時娛樂之物」，無上開但書而阻卻賭博罪構成要件之適
    用。綜上，被告二人自白與事實相符，事證明確，其二人右揭之犯行，洵堪認定
    。
二、核被告甲○○所為，係違反電子遊戲場業管理條例第十五條之未辦理營利事業登
    記證，不得經營電子遊戲場業之規定，應依同條例第二十二條之規定處罰；另被
    告甲○○、乙○○二人之賭博行為，係犯刑法第二百六十六條第一項前段之賭博
    罪。被告二人所為前開多次賭博之行為，時間緊接，所犯構成要件相同，顯係基
    於概括之犯意為之，均為連續犯，各爰依刑法第五十六條之規定，論以一罪。被
    告甲○○所犯上開二罪間，有方法結果之牽連關係，為牽連犯，應依刑法第五十
    五條牽連犯之規定，論以情節較重違反電子遊戲場業管理條例第二十二條之罪處
    斷。爰審酌被告甲○○經營電子遊戲場擺設賭博性電動玩具數量為六台，影響社
    會善良風氣，惟念及被告甲○○所經營之時日非長，所得非多，現未再經營上開
    電子遊戲機相關營業，被告乙○○賭博金額非鉅，且其二人並無有期徒刑之前科
    紀錄，此有臺灣高等法院被告全國前案紀錄表在卷可按等一切情狀，分別量處如
    主文所示之刑，並諭知被告甲○○如易科罰金之折算標準，被告乙○○如易服勞
    役之折算標準，以資懲儆。電子遊戲機具「抓娃娃機」六台、紅包袋四十五個、
    娃娃兌獎券十五張，為當場賭博之器具，又機具內之賭資二千零二十元為賭檯上
    之財物，均爰依刑法第二百六十六條第二項之規定宣告沒收。另扣得之贈品聯三
    張、獎品手錶一個、獎品電風扇一台，係供人暫時娛樂之物，非屬賭博器具、賭
    檯上財物或供賭博財物所用之物，不另為沒收之宣告，併予敘明。
三、公訴意旨另以：被告甲○○自九十一年六月間某日起至同年十一月十九日止，亦
    有在上址擺設「抓娃娃機」六台，未依電子遊戲場業管理條例規定辦理營利事業
    登記，而經營電子遊戲場業之行為，及被告二人自該時起即有賭博之行為云云。
    然被告甲○○於本院審理時供稱：「我是自（九十一年）十一月二十日起，以六
    萬元頂下該六部遊戲機台，是分別向三個人頂的。」等語，核其內容與其在警詢
    時之供述內容相符，並無矛盾之處。又被告乙○○於本院審理時亦供陳：「我有
    自九十一年六月間某日起，在上址玩遊戲機具多次，一開始該處的機台不只六台
    ，自九十一年十一月二十五日開始可以兌換現金，我是因為積點太慢，才會跟老
    闆換現金。」等語，審閱其內容亦應與被告甲○○之供述相符合，即被告乙○○
    雖於九十一年六月間有把玩上開電子遊戲機之行為，但當時之機台數量與被告甲
    ○○所擺設之數量不符，可見被告甲○○所辯稱：伊係自九十一年十一月二十日
    頂讓等語，即屬有可能，且其於頂讓後之數日，因被告乙○○之要求，而於同年
    十一月二十五日起開始兌換現金，亦屬與事理相符。申言之，本案既有上述可能
    性存在，公訴人指出之證明方法，亦無法排除上述可能性，依罪疑唯輕原則，自
    應為有利於被告二人之認定。綜上，並無任何積極證據，足資證明被告甲○○、
    乙○○就此部分有公訴人所指之犯行，公訴人指出之證明方法，並無法使本院產
    生無合理懷疑之確信心證，本應為無罪之諭知，惟依公訴意旨，認此部分與前開
    起訴經判決有罪部分，分別具有連續犯及牽連犯之裁判上一罪關係，依審判不可
    分原則，爰不另為無罪之諭知。
四、本院臺中簡易庭移送意旨認為：被告甲○○之上開行為應構成刑法第二百六十八
    條之意營利供給賭博場所罪，而非刑法第二百六十六條第一項前段之普通賭博罪
    云云，惟按行為人在公眾得以出入場所之商店，擺設賭博機具與他人對賭之行為
    ，僅構成刑法第二百六十六條第一項前段之普通賭博罪，並不構成刑法第二百六
    十八條之意圖營利供給賭博場所罪，此為法院審判實務之一致見解（司法院七十
    年十月二十八日廳刑一字第一一０四號函、同院七十一年六月三十日廳刑一字第
    六四六號函、七十一年九月司法院業務研究會第二期座談會、同院七十六年一月
    二十日廳刑一字第六八號函、同院七十九年八月四日廳刑一字第九０二號函，可
    資參照），移送意旨認為被告亦涉有後者罪名，顯係對法律適用有所誤會。
據上論斷，應依刑事訴訟法第四百五十二條、第二百九十九條第一項前段，電子遊戲
場業管理條例第二十二條，刑法第十一條前段、第五十六條、第二百六十六條第一項
前段、第二項、第五十五條、第四十一條第一項前段、第四十二條第二項，罰金罰鍰
提高標準條例第一條前段、第二條，判決如主文。
本案經檢察官黃惠玲到庭執行職務
中      華      民      國      九十二      年      二    月    廿五    日
                                臺灣臺中地方法院刑事第四庭
                                        法  官  楊  真  明
右正本證明與原本無異。
如不服本判決，應於送達後十日內向本院提出上訴狀（須附繕本），上訴於臺灣高等
法院臺中分院。
                                        書記官
中      華      民      國      九十二      年      二    月    廿五    日
附錄本判決論罪科刑法條
電子遊戲場業管理條例第十五條：
  未依本條例規定辦理營利事業登記者，不得經營電子遊戲場業。
電子遊戲場業管理條例第二十二條：
  違反第十五條規定者，處行為人一年以下有期徒刑、拘役或科或併科新台幣五十萬
  元以上二百五十萬元以下罰金。
中華民國刑法第二百六十六條第一項前段：
  在公共場所或公眾得出入之場所賭博財物者，處一千元以下罰金。


司法院資訊處製作；財團法人民間司法改革基金會備份。
